臺灣橋頭地方法院刑事判決
111年度審易字第99號
公  訴  人  臺灣橋頭地方檢察署檢察官
被      告  邱峰萩


                    （現於法務部○○○○○○○○○執行                      中）
上列被告因竊盜案件，經檢察官提起公訴（110年度偵字第15519
號），嗣被告就被訴事實為有罪之陳述，經本院告知簡式審判程
序之旨，並聽取當事人之意見後，由本院裁定進行簡式審判程序
，判決如下：
    主  文
邱峰萩犯攜帶兇器毀壞門扇竊盜罪，處有期徒刑捌月。未扣案之
犯罪所得如附表所示之物均沒收，於全部或一部不能沒收或不宜
執行沒收時，追徵其價額。
    事  實
一、邱峰萩意圖為自己不法之所有，基於竊盜之犯意，於民國10
    4年6月27日上午10時10分許前不久之某時，至陳宗元位在高
    雄市○○區○○○00○00號之平時無人居住之農舍，乘無人看管之
    際，持客觀上對人生命、身體及安全足以構成危險之扳手、
    鐵鎚破壞該農舍後門門鎖進入系爭農舍後，竊取如附表所示
    之物（價值共約新臺幣〈下同〉48,000元）得手後離去。嗣於
    同日上午10時10分許，陳宗元發覺上開物品遭竊後報警處理
    ，經警將遺留現場跡證採證送驗，經鑑定後之DNA-STR型別
    與邱峰萩相符，始循線查悉上情。
二、案經陳宗元訴由高雄市政府警察局六龜分局報告臺灣橋頭地
    方檢察署檢察官偵查起訴。
    理  由
一、上開犯罪事實，業據被告於偵查及本院審理中坦承不諱（見
    偵卷第63至65頁；本院卷第171、179頁），核與證人即告訴
    人陳宗元於警詢中之證述情節大致相符（見警卷第7至11頁
    ），並有高雄市政府警察局110年9月15日高市警刑鑑字第11
    035396000號鑑定書、高雄市政府警察局六龜分局刑案現場
    勘查報告、現場照片及高雄市政府警察局六龜分局荖濃派出
    所陳報單等在卷可稽（見警卷第13至41頁），足認被告上開
    任意性自白與事實相符，應堪採信。本案事證明確，被告上
    開犯行均堪認定，均應依法論科。
二、論罪科刑：
  ㈠被告行為後，刑法第321條第1項業於108年5月29日修正公布
    ，並自同年月31日起施行，該條文第1項除本文將「犯竊盜
    罪」等字改為「犯前條（按即刑法第320條竊盜罪）第一、
    二項之罪」外，就法定刑部分，亦從原先規定之「處6月以
    上、5年以下有期徒刑，得併科新臺幣10萬元以下罰金」，
    修正為「處6月以上5年以下有期徒刑，得併科50萬元以下罰
    金」，經比較新舊法後，以修正前之規定較有利於被告，依
    刑法第2條第1項規定，自應適用最有利於行為人之法律，亦
    即修正前之刑法第321條第1項規定論處。
  ㈡按刑法第321條第1項第3款之攜帶兇器竊盜罪，係以行為人攜
    帶兇器竊盜為其加重條件，此所謂兇器，其種類並無限制，
    凡客觀上足對人之生命、身體、安全構成威脅，具有危險性
    之兇器均屬之（最高法院79年台上字第5253號判決先例意旨
    參照）。又按刑法第321 條第1 項第2 款「毀越門扇、牆垣
    或其他安全設備而犯之者」之要件，所謂「毀」係指毀損，
    稱「越」則指踰越或超越，毀或越二者有其一，亦即毀而不
    越或越而不毀，均得依該條款處斷。又附掛於門上之鎖頭，
    並非固著於門上，以鑰匙開啟時，該鎖頭即取下，自非門的
    一部分，應屬於具有防盜效用之其它安全設備；另固著於門
    上之鎖具，無論以鑰匙開啟或上鎖，該鎖具均未與門分離，
    已為門的一部分，對之毀壞即屬對門之毀壞。查被告所持扳
    手、鐵鎚等物，均為金屬製品，既可破壞該農舍之門鎖，應
    堪認客觀上足對人之生命、身體、安全構成威脅，屬該款所
    稱之兇器，又本案遭破壞之門鎖係內嵌而固著於門上，可自
    外以鑰匙開啟之鎖，並非外掛之鎖頭，有現場照片在卷足憑
    （見警卷第39頁），揆諸上開說明，被告破壞該固著於門上
    之鎖具，屬對門之毀壞無疑。
  ㈢核被告所為，係犯修正前刑法第321條第1項第2款、第3款之
    攜帶兇器毀壞門扇竊盜罪。又被告所為雖分別兼具修正前刑
    法第321條第1項第2款及第3款等數種加重情形，惟因竊盜行
    為祇有一個，仍僅成立一罪，於判決主文將各種加重情形順
    序揭明，理由並應引用各款即可（最高法院69年台上字第39
    45號判決先例意旨參照）。
  ㈣按被告構成累犯之事實及應加重其刑之事項，均應由檢察官
    主張並具體指出證明之方法後，經法院踐行調查、辯論程序
    ，方得作為論以累犯及是否加重其刑之裁判基礎（最高法院
    110年度台上字第5660號判決要旨參照）。本案起訴書及公
    訴檢察官均未主張被告本案構成累犯之事實，依上開最高法
    院判決要旨，本院即不予審酌被告是否構成累犯，附此敘明
    。
  ㈤爰審酌被告前已有竊盜前科紀錄，其非無謀生能力之人，仍
    不思以正當方法獲取財物，任意竊取他人財物而再犯本案，
    顯見其漠視他人財物之所有權，守法意識薄弱，對民眾財產
    安全及社會治安均非無相當危害，且被告所為本案犯行係以
    攜帶兇器、毀壞門扇之竊取方式為之，對於他人生命、身體
    法益，亦已構成嚴重之潛在威脅，影響社會治安甚鉅，迄未
    賠償告訴人所受損害，所為實非足取；惟念及被告犯後尚能
    坦承犯行之態度，衡酌被告本案竊得財物之價值、告訴人所
    受之損害，兼衡被告自述大學肄業之教育程度、服刑前從事
    農作之工作狀況、月收入約25,000元至30,000元之經濟狀況
    及未婚無子女之家庭生活狀況（見本院卷第179頁）等一切
    情狀，量處如主文所示之刑。
三、沒收：
  ㈠犯罪所得部分：
　　按犯罪所得，屬於犯罪行為人者，沒收之；前二項之沒收，
    於全部或一部不能沒收或不宜執行沒收時，追徵其價額，刑
    法第38條之1第1項前段、第3項分別定有明文。查被告所竊
    得如附表所示之物，均屬被告本案之犯罪所得，未據扣案，
    亦未實際發還告訴人，為避免被告因犯罪而坐享犯罪所得，
    揆諸前揭規定，均應依刑法第38條之1第1項前段、第3項規
    定宣告沒收，於全部或一部不能沒收或不宜執行沒收時，追
    徵其價額。
  ㈡犯罪所用之物部分：
　　未扣案之扳手、鐵鎚，固為被告供本案犯罪所用之物，而該
    物品乃屬日常容易取得之一般用品，縱予沒收所收之特別預
    防及社會防衛效果亦甚微弱，欠缺刑法上之重要性，本諸刑
    法第38條之2第2項規定之意旨，爰認尚無宣告沒收之必要，
    而不予宣告沒收。
據上論斷，應依刑事訴訟法第273條之1第1項、第299條第1項前
段，判決如主文。
本案經檢察官駱思翰提起公訴，檢察官鍾葦怡到庭執行職務。
中　　華　　民　　國　　111 　年　　8 　　月　　15　　日
                  刑事第四庭    法　官  陳芸葶
以上正本證明與原本無異。
如不服本判決應於收受送達後20日內向本院提出上訴書狀，並應
敘述具體理由；如未敘述上訴理由者，應於上訴期間屆滿後20日
內向本院補提理由書（均須按他造當事人之人數附繕本）「切勿
逕送上級法院」。
中　　華　　民　　國　　111 　年　　8 　　月　　15　　日
 　　　　　　　　　　　　　　　 書記官  鄭珓銘
附錄本件論罪科刑法條：
修正前中華民國刑法第321條
犯竊盜罪而有下列情形之一者，處六月以上、五年以下有期徒刑
，得併科新臺幣十萬元以下罰金：
一、侵入住宅或有人居住之建築物、船艦或隱匿其內而犯之者。
二、毀越門扇、牆垣或其他安全設備而犯之者。
三、攜帶兇器而犯之者。
四、結夥三人以上而犯之者。
五、乘火災、水災或其他災害之際而犯之者。
六、在車站、埠頭、航空站或其他供水、陸、空公眾運輸之舟、
    車、航空機內而犯之者。
前項之未遂犯罰之。　　　　　　　　　　　　　　　　　
附表：
編號 品名 數量 1 電鋸 1台 2 割草機 1台 3 牛樟結瘤木桌面 1張 4 圓形檜木椅子 10張 5 清朝甕罐 2個 6 天仁茗茶禮盒 1對 7 蛋白石寶石 1顆 8 發電機 1台 9 紅酒 2箱